# 求助陈版主：业务剥离账务处理

提问人：Mabee 时间：2020-10-23 20:33:09
甲公司和乙公司均是地产公司，乙公司是甲公司的全资子公司。甲公司作为业主单位报建报批一项拆迁、安置及配套设施建设工程，甲公司委托乙公司进行该项工程建设，并签署《项目委托建设开发协议书》，协议约定“甲方委托乙方以代理业主的身份全面负责本项目的各项建设、开发、管理工作，乙方自行负责该项目的融资和相应的资金管理与使用，项目建设完成后甲方按照项目投资金额向乙方支付一定比例的管理费用。”乙公司在自己账套中进行该项目核算（乙方账套中存在乙方自有其他工程）。工程建设完后，乙方将部分房屋出售，产生一定收益。目前乙公司拟将该工程整体剥离回甲公司。乙公司和甲公司应如何进行剥离分录的处理？从乙公司剥离的资产负债差额（即净资产），是计入未分配利润？还是确认一个往来科目其他应收款？

回答人：chenyiwei
乙公司如要向甲公司收取对价的，则视同处置，计入往来款项；如果无偿划拨的，则乙公司按划出净资产账面价值依次冲减资本公积（股本溢价）、盈余公积、未分配利润；甲公司相应冲减对乙公司的长投成本。